# 请教陈版，现金流量问题

提问人：cjzhangyong 时间：2016-02-17 09:21:19
公司生产线建造投入计入在建工程，由于产品每年更新，后在建工程转入待摊费用，待摊费用摊销计入制造费用，那么当时计入在建工程的现金流属于那一类别现金流。

回答人：chenyiwei
因为最初现金流出时是形成在建工程的，因此应列入“购建固定资产、无形资产和其他长期资产所支付的现金”。

提问人：a8730760 时间：2016-03-04 15:11:10
陈版，请教几个现金流的问题? 1、计入管理费用和销售费用中进项税，现金流是支付其他还是购买商品？ 2 、研发领用的原材料计入费用，是否需要从采购商品中挖出来计入支付其他，转出的进项税在哪里列示

回答人：chenyiwei
1 、与不含税的主现金流归属项目一致。 2 、不需要调整以前已经发生的采购现金流量的归属类别。